【裁判字號】    99,抗,664
【裁判日期】    990531
【裁判案由】    聲明異議
【裁判全文】
臺灣高等法院民事裁定                   99年度抗字第664號
抗  告  人  甲○○
上列抗告人因與乙○○間聲請假扣押事件，聲明異議，對於中華
民國九十九年三月二十九日臺灣士林地方法院九十九年度執事聲
字第二八號裁定提起抗告，本院裁定如下：
    主  文
抗告駁回。
抗告訴訟費用由抗告人負擔。
    理  由
一按請求及假扣押之原因，應釋明之；前項釋明如有不足，而債
  權人陳明願供擔保或法院認為適當者，法院得定相當之擔保，
  命供擔保後為假扣押，民事訴訟法第五百二十六條第一項、第
  二項定有明文。所謂假扣押之原因，係指對債務人有日後不能
  強制執行或甚難執行之虞或應在外國為強制執行者而言，此觀
  同法第五百二十三條規定即明。準此，債權人就假扣押之原因
  ，自有釋明之義務，必待釋明有所不足，而債權人陳明願供擔
  保或法院認為適當者，法院始得命供擔保後為假扣押，若債權
  人未釋明假扣押之原因，諸如債務人浪費財產、增加負擔、或
  就其財產為不利益之處分，將達於無資力之狀態、或移住遠地
  、逃匿無蹤或隱匿財產等情形，即不符假扣押之要件。
二本件抗告人聲請對相對人乙○○之財產在新臺幣（下同）二百
  九十萬範圍內為假扣押，就聲請假扣押之「請求」即兩造為夫
  妻，相對人在美國提起離婚訴訟，抗告人擬提起剩餘財產分配
  請求訴訟之事實，固提出美國阿拉斯加法院離婚訴訟開庭通知
  書為釋明，然就「假扣押之原因」，僅泛稱相對人請求伊將登
  記相對人名下不動產（即臺北市○○街三七五號十樓及其基地
  ）之所有權狀交出，準備出售，且申請停水停電云云，並提出
  所有權狀為證，惟系爭不動產本在國內，無移往遠地可能，相
  對人請求返還所有權狀，與處分系爭不動產尚屬有間，又相對
  人申請停水停電，非可謂隱匿財產之舉動，抗告人稱相對人尋
  求仲介擬出售不動產云云，並未釋明，又別無其他得即時調查
  之證據足為假扣押原因之釋明，原法院因而廢棄司法事務官所
  為准抗告人供擔保後對相對人財產為假扣押之裁定，並駁回抗
  告人假扣押之聲請，並無不合。抗告意旨，指摘原裁定為不當
  ，聲明廢棄，為無理由。
三據上論結，本件抗告為無理由。依民事訴訟法第四百九十五條
  之一第一項、第四百四十九條第一項、第九十五條、第七十八
  條，裁定如主文。
中    華    民    國    99    年    5     月    31    日
                    民事第九庭
                        審判長法  官  黃熙嫣
                              法  官  陳玉完
                              法  官  鄭傑夫
正本係照原本作成。
本裁定除以適用法規顯有錯誤為理由外，不得再抗告。如提起再
抗告，應於收受後10日內委任律師為代理人向本院提出再抗告狀
。並繳納再抗告費新台幣１千元。
中    華    民    國    99    年    6     月    4     日
                              書記官  廖逸柔

司法院資訊處製作；財團法人民間司法改革基金會備份。
